臺灣高等法院臺中分院刑事判決　　　　　　　民國九十一年度上訴字第一八三八號
　　上　訴　人
　　即　被　告　乙○○
　　選任辯護人　高明德
　　　　　　　　黃雅琴
右上訴人因違反槍砲彈藥刀械管制條例案件，不服臺灣彰化地方法院中華民國九十一
年九月卅日第一審判決（民國九十一年度訴字第九四八號，起訴案號：臺灣彰化地方
法院檢察署民國九十一年度偵字第四三三六號），提起上訴，本院判決如左：
    主      文
上訴駁回。
    事      實
一、乙○○明知可發射子彈具有殺傷力之改造手槍及具有殺傷力之改造子彈均係槍砲
    彈藥刀械管制條例所列管之槍枝、彈藥，未經許可，不得持有，因於民國（下同
    ）九十一年六月初，在其台中縣潭子鄉○○路舊住處發現其父林國益死亡後所遺
    留之、仿ＣＯＬＴ廠半自動手槍製造之金屬玩具手槍改造而成可發射子彈具殺傷
    力之手槍一支、仿ＳＩＧＳＡＵＥＲ廠半自動手槍製造之金屬玩具手槍改造而成
    可發射子彈具殺傷力之手槍一支、具殺傷力土造子彈三顆後，竟自該時起，未經
    許可而持有前揭具有殺傷力之改造手槍及土造子彈，並將之置放於車牌號碼Ｈ七
    ─三三九０號自用小客車內，嗣於同年七月二日十八時五十四分許，乙○○駕駛
    該車行經至國道一號公路二０四公里北向處時，因交通違規為警攔檢而當場查獲
    ，並扣得上開具有殺傷力之改造手槍（均含彈匣）二支（槍枝管制編號：000
    0000000號、0000000000號）、具有殺傷力之土造子彈三顆、
    試射一顆、剩三顆（同時另所扣得之其餘三顆改造子彈，其中二顆認係玩具槍金
    屬彈殼加裝直徑約五mm之鋼珠改造而成，經試射一顆，無法擊發；另一顆係屬玩
    具槍金屬空彈殼，經鑑定均不具殺傷力）。
二、案經內政部警政署國道公路警察局第三警察隊報請臺灣彰化地方法院檢察署檢察
    官偵查起訴。
    理      由
一、右揭（未經許可持有槍、彈）事實，業據上訴人即被告乙○○（下稱被告）於警
    訊、偵查、原審及本院審理時供承不諱，並有查獲槍、彈照片一幀、扣押物品清
    單二紙在卷可稽，復有改造手槍二枝、改造子彈三顆扣案可資佐證。而上開扣案
    之改造手槍、土造子彈經送請內政部警政署刑事警察局鑑驗結果，其中送鑑改造
    手槍（槍枝管制編號：0000000000號），認係仿ＣＯＬＴ廠半自動手
    槍製造之玩具手槍改造而成之改造手槍，機械性能良好，認具殺傷力；另支改造
    手槍（槍枝管制編號：0000000000號），認係仿ＳＩＧＳＡＵＥＲ廠
    半自動手槍製造之玩具手槍改造而成之改造手槍，機械性能良好，亦認具殺傷力
    ；又送驗改造子彈三顆，認均係土造子彈，均具直徑約九點八mm之土造金屬彈頭
    ，經試射一顆，可擊發，認均具殺傷力，有該局九十一年七月二十二日刑鑑字第
    九一○一七四一六一號槍彈鑑定書一份附卷為據。
二、被告於警訊時雖曾供稱，不知何人將該槍、彈放在手提袋內，於偵查、本院審理
    時另供謂，係放在車內準備送交警局處理，或謂準備丟掉等情，惟查被告於本院
    審理時，已供認，係其於其父在右開舊住處死亡後，前往整理其遺物後，即發現
    右開槍、彈，而持有之，於被警查獲該槍、彈時，已將該槍、彈放在所駕之車內
    約一星期時間無訛，況被告若有意將該槍、彈送警處理或丟棄，自無放在其所駕
    車內達一星期時間，且開車到處遊玩，而於途中為警查扣之理，是被告顯有支配
    管領右開槍、彈持有之故意與行為，其於警訊、審理時所為此部分之供述，乃屬
    畏罪卸責之詞，不足為憑。綜上本件事證已明確，犯行堪以認定。
三、核被告所為，係犯槍砲彈藥刀械管制條例第十一條第四項之未經許可持有可發射
    子彈具有殺傷力之改造手槍罪、同條例第十二條第四項之未經許可持有子彈罪。
    被告同時持有具有殺傷力之改造手槍、改造子彈，係一行為觸犯數罪名，為想像
    競合犯，應依刑法第五十五條之規定，從一重即未經許可持有可發射子彈具有殺
    傷力之改造手槍罪處斷。
四、原審依槍砲彈藥刀械管制條例第十一條第四項、第十二條第四項，刑法第十一條
    前段、第五十五條、第四十二條第二項、第三十八條第一項第一款，（贅引現行
    法規所定貨幣單位折算新臺幣條例第二條），罰金罰鍰提高標準條例第二條，審
    酌被告之品行、犯罪之動機、目的、手段，未經許可持有具有殺傷力之土造手槍
    、土造子彈對社會治安暨他人生命、身體、財產構成威脅之危害、及持有槍、彈
    之數量，惟尚查無曾利用上開改造手槍、改造子彈加害他人生命、身體、財產之
    具體事證，及犯後坦承犯行，態度尚稱良好等一切情狀，量處有期徒刑一年八月
    ，併科罰金新台幣十萬元罰金部分並諭知易服勞役之折算標準。
五、扣案之可發射子彈具有殺傷力之改造手槍（均含彈匣）二支及具有殺傷力之改造
    子彈二顆（原扣得具有殺傷力之改造子彈三顆，鑑驗試射一顆），係違禁物，應
    依刑法第三十八條第一項第一款之規定，併予宣告沒收。另扣案具有殺傷力之改
    造子彈一顆，業經鑑驗試射耗損，所剩彈殼已失其殺傷力而非屬違禁物，爰不予
    宣告沒收。經核其認事用法，均無違誤，量刑及從刑之宣告，亦均稱妥適被告上
    訴意旨，以原審量刑過重，請求從寬量處，惟被告所犯之罪（未經許可持有手槍
    ）法定刑第一年以上七年以下有期徒刑，其未經許可持有改造手槍二支、子彈三
    顆，情節非輕，原審量處上開之刑，尚難認為過重，被告上訴為無理由，應予駁
    回。
六、據上論斷，應依刑事訴訟法第三百六十八條，判決如主文。
本案經檢察官甲○○到庭執行職務。
中      華      民      國      九十一  年      十二    月      十一    日
                                臺灣高等法院臺中分院刑事第一庭
                                      審判長法  官  陳  紀  綱
                                            法  官  方  艤  駐
                                            法  官  陳  登  源
右正本證明與原本無異。
如不服本判決應於收受送達後十日內向本院提出上訴書狀，其未敘述上訴之理由者並
得於提起上訴後十日內向本院補提理由書（均須按他造當事人之人數附繕本）。
                                            書記官  林  明  冬
中      華      民      國      九十一  年      十二    月      十二    日
所犯法條
槍砲彈藥刀械管制條例第十一條第四項：
未經許可、持有、寄藏或意圖販賣而陳列第一項所列槍砲者，處一年以上七年以下有
期徒刑，併科新台幣七百萬元以下罰金。
                                                                        Ａ
